臺灣臺南地方法院民事裁定
111年度抗字第107號
抗  告  人  陳誼蓁即陳淑卿

相  對  人  周榮家  


上列當事人間本票裁定強制執行事件，抗告人對於中華民國111
年8月31日本院111年度司票字第2469號民事裁定提起抗告，本院
裁定如下：
    主  文
抗告駁回。
抗告程序費用新臺幣壹仟元由抗告人負擔。
    理  由
一、抗告意旨略以：如附表所示之本票（下稱系爭本票）發票日
    距今長達20年之久，抗告人對於本票內容存有疑問，對系爭
    本票字跡有質疑，抗告人亦不認識相對人，深怕有詐騙，故
    提出抗告等語。並聲明：原裁定廢棄。
二、按執票人向本票發票人行使追索權時，得聲請法院裁定後強
    制執行，票據法第123條定有明文。次按本票執票人依上開
    規定聲請法院裁定准許對發票人強制執行，係屬非訟事件，
    此項聲請之裁定，僅依非訟事件程序，就本票形式上之要件
    是否具備，以審查強制執行許可與否，並無確定實體上法律
    關係存否之效力，如發票人就票據債務之存否有爭執時，應
    由發票人提起確認之訴，以資解決（最高法院56年台抗字第
    714號、57年台抗字第76號裁定意旨參照）。是以，本票准
    許強制執行之裁定屬非訟事件裁定，為裁定之法院僅就本票
    為形式上之審查，無從審酌實體法律關係，且抗告法院就本
    票裁定強制執行事件，亦應僅為形式審查，尚不得審酌關於
    實體事項之事由。
三、經查：本件相對人主張其執有抗告人簽發之系爭本票，並免
    除作成拒絕證書，詎屆期提示未獲付款，依票據法第123條
    、非訟事件法第194條規定聲請裁定許可強制執行等情，業
    據提出系爭本票為證，而依附表編號1、2所示本票之形式上
    觀察，已記載發票人、發票日、票面金額等事項，已具備本
    票有效要件，則原審就附表編號1、2所示本票裁定予以准許
    ，形式上審查即無不合（至附表編號3所示本票，則業經原
    裁定以相對人陳報之提示日係在發票日之前，付款提示於法
    未合為由駁回）。抗告人雖稱系爭本票發票日距今長達20年
    之久，其對於本票內容及字跡有質疑，其亦不認識相對人，
    怕有詐騙故提起本件抗告等語，然其上開所述核屬對實體事
    項之爭執，非本件非訟程序得以審究，揆諸首揭說明，應由
    抗告人另行提起訴訟以資解決。從而，原裁定就附表編號1
    、2所示之本票為形式上之審查，認已具備本票各項記載事
    項，屬有效之本票，而為許可強制執行之裁定，並無違誤，
    抗告人提起本件抗告，為無理由，應予駁回。又本件抗告費
    用確定為新臺幣1,000元，應由抗告人負擔。
四、據上論結，本件抗告為無理由，依非訟事件法第46條、第21
    條第2項、第24條第1項，民事訴訟法第495條之1第1項、第4
    49條第1項、第95條、第78條，裁定如主文。
中　　華　　民　　國　　111 　年　　10　　月　　5 　　日
                  民事第一庭    法  官  余玟慧
以上正本係照原本作成　　　　　　　　　
本裁定不得再抗告。
中　　華　　民　　國　　111 　年　　10　　月　　6 　　日
                                書記官  于子寧
　　
附表：                                       編號 發票日 票面金額 到期日 利息起算日 票據號碼 本院111年度司票字第   (新臺幣)  (即提示日)  2469號裁定結果 001 92年1月15日 20,000元 未載 92年7月14日 DD344151 准許 002 91年9月26日 20,000元 未載 92年3月25日 TH261198 准許 003 92年9月27日 10,000元 未載 92年3月26日 TH561558 駁回